# 物业费总额变动，后期如何确认费用

提问人：古今之语 691213691213 时间：2020-04-18 08:05:22
本来 5 年物业费总额为 600 万，那么每年确认费用 120 万，如果在第三年，物业费总金额变动为 500 万元，那么后三年的物业费每年确认（500-120-120）/3万元吗？

回答人：chenyiwei
物业费不是租金，理论上并没有各年直线确认的要求。建议关注“在第三年，物业费总金额变动为 500 万元”的具体原因，根据具体原因进行恰当的会计处理。